* LM358 Op-Amp - Hakan's Bulletproof Behavioral Model
* Pin Siralamasi: 1:IN_P (+), 2:IN_N (-), 3:VCC, 4:GND, 5:OUT
.subckt LM358 IN_P IN_N VCC GND OUT

* 1. Giris Kati ve 1 MHz Bant Genisligi Ayari
G_INT 0 INT_NODE IN_P IN_N 100u
R_INT INT_NODE 0 10Meg
C_INT INT_NODE 0 15.9p

* 2. LM358 Cikis Limitleri (Gercekci Davranis)
* Maksimum cikis: VCC - 1.5V | Minimum cikis: GND (0V)
E_OUT_RAW OUT_RAW 0 INT_NODE 0 1
B_CLIP OUT 0 V=min(max(V(OUT_RAW), V(GND)), V(VCC)-1.5)

.ends LM358
