* TC4427 Dual 1.5A MOSFET Driver - Bulletproof Behavioral Model
* Pin Order: 1:INA, 2:INB, 3:VDD, 4:GND, 5:OUTA, 6:OUTB
.subckt TC4427 INA INB VDD GND OUTA OUTB

* --- Channel A ---
R_INA INA GND 100k
* 2.4V'u geçerse VDD'ye (12V) bağla, geçmezse 0V'a (GND) çek
B_OUTA_INT NA_INT 0 V={IF(V(INA,GND)>2.4, V(VDD,GND), 0)}
* Sürücünün 5 Ohmluk iç direnci (1.5A akım limitini simüle eder)
R_OUTA NA_INT OUTA 5

* --- Channel B ---
R_INB INB GND 100k
B_OUTB_INT NB_INT 0 V={IF(V(INB,GND)>2.4, V(VDD,GND), 0)}
R_OUTB NB_INT OUTB 5

.ends TC4427